臺灣高等法院刑事判決　　　　　　　 100年度上訴字第2420號
上　訴　人
即　被　告　林章倫
上列上訴人因違反毒品危害防制條例案件，不服臺灣板橋地方法
院99年度訴字第3707號，中華民國100年6月30日第一審判決（起
訴案號：臺灣板橋地方法院檢察署99年度毒偵字第8359號），提
起上訴，本院判決如下：
    主  文
上訴駁回。
    理  由
一、按依刑事訴訟法第350條、第361條、第362條、第367條規定
    ，不服地方法院之第一審判決而上訴者，須提出上訴書狀，
    並應敘述具體理由，為上訴必備之程式；其所提出之書狀未
    敘述上訴理由，或僅曾以言詞陳述上訴理由者，均應於上訴
    期間屆滿後20日內補提理由書於第一審法院。第一審法院經
    形式審查，認逾期未補提上訴理由者，應定期間先命補正；
    逾期未補正者，為上訴不合法律上之程式，應以裁定駁回。
    倘已提出上訴理由，但所提非屬具體理由者，則由第二審法
    院以上訴不合法律上之程式，判決駁回。而所謂具體理由，
    必係依據卷內既有訴訟資料或提出新事證，指摘或表明第一
    審判決有何採證認事、用法或量刑等足以影響判決本旨之不
    當或違法，而構成應予撤銷之具體事由，始克當之；倘僅泛
    言原判決認定事實錯誤、違背法令、量刑失之過重或輕縱，
    而未依上揭意旨指出具體事由，或形式上雖已指出具體事由
    ，然該事由縱使屬實，亦不足以認為原判決有何不當或違法
    者，皆難謂係具體理由，俾與第二審上訴制度旨在請求第二
    審法院撤銷、變更第一審不當或違法之判決，以實現個案救
    濟之立法目的相契合，並節制濫行上訴（最高法院97年度台
    上字第892號判決意旨參照）。
二、本件原判決認定上訴人即被告林章倫前於民國89年間因施用
    毒品案件，經臺灣板橋地方法院裁定送勒戒處所觀察、勒戒
    後，認有繼續施用毒品之傾向，乃裁定令入戒治處所施以強
    制戒治，嗣因執行強制戒治成效及格，無繼續戒治之必要，
    經同院裁定停止戒治，所餘期間付保護管束，且於92年4月9
    日釋放出所，嗣至92年10月29日期滿而未經撤銷，視為已強
    制戒治期滿，並由臺灣板橋地方法院檢察署檢察官為不起訴
    處分確定。復於上開強制戒治執行完畢後5 年內即95年間再
    因施用第一、二級毒品案件，經同院以95年度訴字第2027號
    判決各判處有期徒刑10月、5 月，應執行有期徒刑1年2月確
    定，嗣經同院以96年度聲減字第605 號裁定減刑並定應執行
    有期徒刑7月，如易科罰金，以銀元300元折算1 日確定，並
    於96年8月9日易科罰金執行完畢（於本案構成累犯）。被告
    猶不知戒除毒癮，復基於施用第一級毒品海洛因之犯意，於
    99年10月7 日上午11時34分許，至臺灣板橋地方法院檢察署
    觀護人室採集尿液前回溯26小時內之某時許，在不詳地點，
    施用海洛因1次。嗣於99年10月7日上午11時34分許，至臺灣
    板橋地方法院檢察署觀護人室報到，並採集尿液檢體送驗結
    果，呈鴉片類嗎啡陽性反應，因而查悉上情，經論以施用第
    一級毒品罪，累犯，量處有期徒刑1 年。被告不服提起上訴
    ，上訴理由略以：被告在假釋4 個多月期間，均確實遵守規
    定，每兩個星期準時向觀護人報到驗尿，從未缺席，亦未再
    施用毒品，何以會於99年10月到臺灣板橋地方法院觀護人室
    採尿檢驗出含有毒品嗎啡陽性反應，被告甚為不解。被告豈
    有甘冒假釋被撤銷，又要多受另一條罪刑責罰之理，爰請求
    法院給予被告一次美沙冬療法之自新機會云云。然原判決業
    於理由內說明：被告於前述時間至臺灣板橋地方法院檢察署
    觀護人室採尿檢驗，經臺灣尖端先進生技醫藥股份有限公司
    以精確方法檢驗，發現呈鴉片類陽性反應並檢出嗎啡成分，
    且無偽陽性反應或有誤差之可能，足徵其於99年10月7 日上
    午11時34分向觀護人報到採尿前回溯26小時內之某時，確曾
    施用海洛因1 次無訛。復說明：被告有如前述送強制戒治執
    行完畢及於強制戒治執行完畢釋放後5 年內再犯施用毒品罪
    而經法院判刑確定等情，有本院被告前案紀錄表1 件在卷可
    憑，則其本案施用毒品之時間距離其初犯施用毒品罪而接受
    強制戒治執行完畢之日即92年10月29日，雖已逾5 年，惟其
    既曾於該次強制戒治執行完畢釋放後5 年內，多次再犯施用
    毒品犯行，且均經法院判刑確定，是其再犯本案施用第一級
    毒品罪，已非屬毒品危害防制條例第20條第3項所定「5年後
    再犯」之情形，仍應依法追訴處罰等情，據以認定事實，並
    予論罪科刑。經核原判決之採證、認事、用法及量刑等，均
    無違誤。上訴意旨仍執前詞否認犯罪，並請求給予美沙冬療
    法替代刑責，惟其理由並未依據卷內既有訴訟資料或提出新
    事證，具體指摘或表明第一審判決於採證、認事、用法及量
    刑有何不當或違法，而構成應予撤銷之具體事由，依上開說
    明，難謂已敘明具體理由。本件上訴不合法律上之程式，應
    予駁回，並不經言詞辯論為之。
三、據上論斷，應依刑事訴訟法第367條前段、第372條，判決如
    主文。
中    華    民    國    100     年    8   月    31    日
                  刑事第二十四庭審判長法  官  李錦樑
                                      法  官  朱瑞娟
                                      法  官  張惠立
以上正本證明與原本無異。
如不服本判決，應於收受送達後十日內向本院提出上訴書狀，其
未敘述上訴之理由者並得於提起上訴後十日內向本院補提理由書
（均須按他造當事人之人數附繕本）。「切勿逕送上級法院」。
                                      書記官  陳珮茹
中    華    民    國    100     年    8   月    31    日